nb: Hjem og hage > Kjøkken og spiserom > Kjøkkenverktøy og bestikk > Kjøkkenorganisering > Holdere og dispensere for papirhåndklær: Dispensere for papirservietter; Holdere for papirservietter
hr-HR: Dom i vrt > Kuhinja i blagovaonica > Kuhinjski alati i pribor > Kuhinjski organizatori > Držači i dozatori za papirnate ručnike: Dozatori za papirnate ručnike; Držači za papirnate ručnike
lt-LT: Namai ir sodas > Virtuvė ir valgomasis > Virtuvės įrankiai > Virtuvės reikmenų dėklai > Popierinių rankšluosčių laikikliai ir dalytuvai: Popierinių rankšluosčių dalytuvai; Popierinių rankšluosčių laikikliai
pt-BR: Casa e jardim > Produtos de cozinha e aparelhos de jantar > Ferramentas e utensílios de cozinha > Organizadores para cozinha > Suportes para toalhas de papel: Dispensadores de toalhas de papel; Porta-toalhas de papel
fi: Koti ja puutarha > Keittiö ja ruokailu > Keittiövälineet ja tarvikkeet > Keittiösäilytys > Talouspaperirullatelineet ja -automaatit: Talouspaperiautomaatit; Talouspaperirullatelineet
ru: Дом и сад > Кухня и сервировка стола > Кухонная утварь > Кухонные органайзеры > Держатели и диспенсеры для бумажных полотенец: Диспенсеры для бумажных полотенец; Держатели для бумажных полотенец
de: Heim & Garten > Küche & Esszimmer > Küchenhelfer & -utensilien > Küchenorganizer > Küchenrollenhalter & -spender: Küchenrollenspender; Küchenrollenhalter
hu: Otthon és kert > Konyha és étkező > Konyhai eszközök és edények > Konyhaszervezők > Papírtörlőtartók és -adagolók: Papírtörlő-adagolók; Papírtörlőtartók
it: Casa e giardino > Cucina e pranzo > Strumenti e utensili cucina > Armadi da cucina > Portatovaglioli di carta e distributori: Dispenser di asciugamani di carta; Porta asciugamani di carta
cs: Dům a zahrada > Kuchyně a jídelny > Kuchyňské nástroje a vybavení > Kuchyňské pořadače > Držáky a zásobníky papírových utěrek: Zásobníky papírových utěrek; Držáky papírových utěrek
ja: ホーム・ガーデン > キッチン・ダイニング > キッチン用品・調理器具 > キッチン収納用品 > ペーパータオルホルダー・ディスペンサー: ペーパータオルディスペンサー; ペーパータオルホルダー
zh-TW: 居家和庭園 > 廚房與餐廳 > 廚房工具和用具 > 廚房收納用品 > 紙巾架: 紙巾分配器; 廚房紙巾架
tr: Ev ve Bahçe > Mutfak ve Yemek > Mutfak Gereçleri ve Aletleri > Mutfak Düzenleyicileri > Havlu Peçetelik ve Havlu Peçete Dispenserleri: Kağıt Havlu Dispenserleri; Kağıt Havluluklar
el: Σπίτι & κήπος > Κουζίνα & τραπεζαρία > Εργαλεία & σκεύη κουζίνας > Οργανωτές κουζίνας > Θήκες & διανομείς πετσετών: Διανομείς πετσετών; Θήκες πετσετών
vi: Nhà và vườn > Phòng bếp và phòng ăn > Dụng cụ nhà bếp > Kệ bếp > Hộp & Giá treo khăn giấy: Hộp đựng khăn giấy; Khay đựng khăn giấy
sk-SK: Dom a záhrada > Kuchyňa a jedáleň > Kuchynské náradie a riad > Kuchynské organizéry > Držiaky a zásobníky na papierové utierky: Zásobníky na papierové utierky; Držiaky na papierové utierky
fr: Maison et jardin > Arts de la table et arts culinaires > Ustensiles et accessoires de cuisine > Rangements de cuisine > Distributeurs de papier essuie-tout: Distributeurs de serviettes en papier; Support à serviettes en papier
sv: Hem och trädgård > Kök och matsal > Köksverktyg och köksgeråd > Köksorganiserare > Hållare och automater för pappershanddukar: Pappershandduksautomater; Pappershanddukshållare
en: Home & Garden > Kitchen & Dining > Kitchen Tools & Utensils > Kitchen Organizers > Paper Towel Holders & Dispensers: Paper Towel Dispensers; Paper Towel Holders
pl: Dom i ogród > Kuchnia i jadalnia > Narzędzia i sprzęty kuchenne > Organizery kuchenne > Uchwyty i dozowniki na ręczniki papierowe: Dozowniki na ręczniki papierowe; Uchwyty na ręczniki papierowe
zh-CN: 家居与园艺 > 厨房/餐厅 > 厨房工具/用具 > 厨房收纳器具 > 纸巾架/盒: 纸巾分配器; 纸巾架
ko: 가정/원예 용품 > 주방/식탁 > 주방용품 > 주방 정리용품 > 종이 타월 홀더/디스펜서: 종이 타월 디스펜서; 종이 타월 홀더
sl-SI: Dom in vrt > Kuhinja in jedilnica > Kuhinjska orodja in pripomočki > Kuhinjski organizatorji > Držala in podajalniki za papirnate brisače: Podajalniki za papirnate brisače; Držala za papirnate brisače
bg-BG: Дом и градина > Кухня и трапезария > Кухненски инструменти и прибори > Кухненски органайзери > Поставки и диспенсъри за кухненска хартия: Диспенсъри за кухненска хартия; Поставки за кухненска хартия
es: Casa y jardín > Cocina y comedor > Herramientas y utensilios de cocina > Organizadores de cocina > Dispensadores y soportes de papel de cocina: Dispensadores de papel de cocina; Soportes de papel de cocina
da: Hjem og have > Køkken og spisestue > Køkkenredskaber > Køkkenopbevaring > Køkkenrulleholdere og -dispensere: Køkkenrulledispensere; Køkkenrulleholdere
ro-RO: Casă și grădină > Bucătărie și sufragerie > Instrumente și ustensile de bucătărie > Organizatoare pentru bucătărie > Suporturi și dozatoare pentru prosoape de hârtie: Dozatoare pentru prosoape de hârtie; Suporturi pentru prosoape de hârtie
nl: Huis en tuin > Keuken en eetkamer > Keukengereedschap > Keukenopbergsystemen > Keukenpapierhouders en -dispensers: Keukenpapierdispensers; Keukenpapierhouders
pt-PT: Casa e jardim > Cozinha e refeições > Ferramentas e utensílios de cozinha > Organizadores para cozinha > Suportes e dispensadores de rolos de papel: Dispensadores de rolos de papel; Suportes de rolos de papel
th: บ้านและสวน > ห้องครัวและการรับประทานอาหาร > เครื่องมือและเครื่องใช้ในครัว > ตู้เก็บเครื่องครัว > กล่องใส่และจ่ายกระดาษทิชชู่: เครื่องจ่ายกระดาษทิชชู่; กล่องใส่กระดาษทิชชู่